臺灣高雄地方法院刑事判決　　　　　　　100年度智訴字第2號
公　訴　人　臺灣高雄地方法院檢察署檢察官
被　　　告　黃銘輝
上列被告因違反著作權法案件，經檢察官提起公訴（99年度偵字
第28342 號），本院判決如下：
    主  文
黃銘輝犯著作權法第九十一條第三項之侵害著作財產權罪，處有
期徒刑陸月，如易科罰金，以新臺幣壹仟元折算壹日。扣案之「
兵甲龍痕第十九、二十集」盜版光碟片共陸片、未扣案之「兵甲
龍痕第十三、十四集」盜版光碟片壹片及電腦壹台，均沒收之。
    事  實
一、黃銘輝明知「霹靂布袋戲霹靂震寰宇之兵甲龍痕」之布袋戲
    影音視聽著作，係大霹靂國際多媒體股份有限公司（下稱大
    霹靂公司）向霹靂國際多媒體股份有限公司（下稱霹靂公司
    ）取得專屬授權而享有著作財產權之視聽著作，未經大霹靂
    公司之同意或授權，不得擅自意圖銷售而重製於光碟，詎其
    竟基於意圖銷售而擅自以重製於光碟之方法侵害他人著作財
    產權之集合犯意，自民國99年7 月間某日起至99年8 月20日
    止，先在全家便利商店購入正版之「兵甲龍痕」布袋戲影集
    第13、14、19、20集光碟作為盜拷母片後，再以其所有放置
    於高雄市○○區○○路801 巷1 弄7 號住處之電腦1 台，將
    上開正版光碟內容重製燒錄至空白光碟內，隨即在高雄市左
    營區○○○路459 號前之騎樓前，以每片新臺幣（下同）50
    元之價格，販售予不特定人牟利，而侵害大霹靂公司之著作
    財產權。嗣經大霹靂公司於99年7 月30日派員至上址向黃銘
    輝購得「兵甲龍痕第13、14集」布袋戲之盜版光碟1 片而持
    之報警處理，經警聲請取得搜索票後，於99年8 月20日至上
    址執行搜索，當場扣得「兵甲龍痕第19、20集」布袋戲之盜
    版光碟共6 片（1 片2 集）。
二、案經大霹靂公司訴由高雄市政府警察局仁武分局報請臺灣高
    雄地方法院檢察署檢察官偵查起訴。
    理  由
壹、證據能力方面：
    本件檢察官、被告黃銘輝於本院準備程序時，就起訴意旨所
    引用各項證據（含傳聞證據、非傳聞證據及符合法定傳聞法
    則例外之證據）均表示不爭執證據能力，且於本院言詞辯論
    終結前，對於卷附具有傳聞證據性質之證據，均已知情，而
    未聲明異議，本院認該等傳聞證據作成時之狀況，並無任何
    違法取證之不適當情形，以之作為證據使用係屬適當，自得
    採為認定事實之證據。
貳、實體部分：
一、訊據被告對於前揭犯罪事實坦承不諱，核與證人王振宇、林
    毅榮、郭延仁之證述相符，並有高雄市政府警察局仁武分局
    搜索扣押筆錄、扣押物品目錄表、鑑識報告書、智慧財產權
    證明書、專屬授權證明書、兵甲龍痕正版光碟封面照片、大
    霹靂公司取締報告表暨調查照片（見偵卷第53至59頁）、現
    場照片等件附卷可稽，復有扣案之「兵甲龍痕第19、20集」
    盜版光碟共6 片可資佐證，足認被告自白核與事實相符，應
    堪置信。本件事證明確，被告犯行洵堪認定，應依法論科。
二、論罪科刑
（一）核被告黃銘輝所為，係犯著作權法第91條第3 項之意圖銷
      售而擅自以重製光碟之方法侵害他人之著作財產權罪。被
      告明知係侵害著作財產權之重製物而散布、意圖散布而公
      開陳列、持有之低度行為，應為意圖銷售而重製光碟之高
      度行為所吸收，屬實質上一罪關係，均不另論罪（司法院
      98年智慧財產法律座談會提案及研討結果刑事訴訟類第2
      號意旨參照）。又刑事法若干犯罪行為態樣，本質上原具
      有反覆、延續實行之特徵，立法時既予特別歸類，定為犯
      罪構成要件之行為要素，則行為人基於概括之犯意，在密
      切接近之一定時、地持續實行之複次行為，倘依社會通念
      ，於客觀上認為符合一個反覆、延續性之行為觀念者，於
      刑法評價上，即應僅成立一罪，俾免有重複評價、刑度超
      過罪責與不法內涵之疑慮；學理上所稱「集合犯」之職業
      性、營業性或收集性等具有重複特質之犯罪均屬之，例如
      經營、從事業務、收集、販賣、製造、散布等行為概念者
      是，最高法院95年度台上字第1079號判決意旨可資參照。
      本件被告多次意圖銷售擅自以重製光碟之方式侵害他人著
      作財產權行為，係在密集期間內以相同之方式持續進行，
      未曾間斷，即具有反覆、延續實行之特徵，從而在行為概
      念上，縱有多次反覆為之之舉措，仍應評價認係包括一罪
      之集合犯，論以一著作權法第91條第3 項之侵害他人著作
      財產權罪。
（二）爰審酌被告貪圖小利，未能尊重他人著作財產權而犯本罪
      ，不僅侵害他人之著作財產權，且間接影響我國保護智慧
      財產權之國際聲譽，犯後未能賠償被害人損失並達成和解
      ，所為實不足取，惟念及犯後即能坦承犯行，態度尚可，
      且盜拷之光碟數量非鉅，規模亦非龐大等一切情狀，量處
      如主文所示之刑，並諭知易科罰金之折算標準。至扣案之
      「兵甲龍痕第19、20集」盜版光碟共6 片、未扣案之「兵
      甲龍痕第13、14」盜版光碟1 片並無證據證明業已滅失，
      且均係被告犯著作權法第91條第3 項之罪所得之物，而未
      扣案之電腦1 台，則係被告犯本罪所用之物，應依著作權
      法第98條但書規定，均宣告沒收。
據上論斷，應依刑事訴訟法第299 條第1 項前段，著作權法第91
條第3 項、第98條但書，刑法第11條、第41條第1 項前段，判決
如主文。
本案經檢察官吳書怡到庭執行職務。
中    華    民    國    100     年    5    月    5    日
                  刑事第九庭    審判長法  官 鄭詠仁
                                      法  官 黃沛文
                                      法  官 王麗芳
以上正本證明與原本無異。
如不服本判決應於收受送達後10日內向本院提出上訴書狀，並應
敘述具體理由；如未敘述上訴理由者，應於上訴期間屆滿後20日
內向本院補提理由書（均須按他造當事人之人數附繕本）「切勿
逕送上級法院」。
中    華    民    國    100     年    5    月    9    日
                                      書記官 楊馥如
附錄本案論罪科刑法條全文：
著作權法第91條
擅自以重製之方法侵害他人之著作財產權者，處 3 年以下有期
徒刑、拘役，或科或併科新臺幣 75 萬元以下罰金。
意圖銷售或出租而擅自以重製之方法侵害他人之著作財產權者，
處 6 月以上 5 年以下有期徒刑，得併科新臺幣 20 萬元以上
2 百萬元以下罰金。
以重製於光碟之方法犯前項之罪者，處 6 月以上 5 年以下有期
徒刑，得併科新臺幣 50 萬元以上 5 百萬元以下罰金。
著作僅供個人參考或合理使用者，不構成著作權侵害。